【裁判字號】    98,訴,594
【裁判日期】    981030
【裁判案由】    侵權行為損害賠償
【裁判全文】
臺灣臺北地方法院民事判決               98年度訴字第594號
原      告  丙○○○
訴訟代理人  丁○○
被      告  甲○○
                      號2樓
訴訟代理人  乙○○
上列當事人間請求侵權行為損害賠償事件，本院於中華民國98年
10月22日言詞辯論終結，判決如下：
    主      文
被告應給付原告新臺幣壹拾萬零貳佰零壹元，及自民國九十七年
八月七日起至清償日止，按年息百分之五計算之利息。
原告其餘之訴駁回。
訴訟費用由被告負擔百分之十五，餘由原告負擔。
本判決第一項得假執行。但被告如以新臺幣壹拾萬零貳佰零壹元
為原告預供擔保，得免為假執行。
原告其餘假執行之聲請駁回。
    事實及理由
一、按訴狀送達後，原告不得將原訴變更或追加他訴，但擴張或
    減縮應受判決事項之聲明者，不在此限，民事訴訟法第255
    條第1 項第3 款定有明文。本件原告起訴原聲明請求之金額
    為新臺幣（下同）705,539 元，於訴狀送達後之民國98年4
    月3 日，將聲明請求之金額擴張為727,811 元，核屬擴張應
    受判決事項之聲明，按之上開規定，應予准許。
二、原告起訴主張：
  (一)被告於96年12月24日下午6 時許，駕駛車號：2827-QG 自小
    客車，沿臺北市○○路○ 段東往西方向行駛，行經仁愛路2
    段與新生南路口，擬左轉新生南路時，本應注意該處設有供
    行人東西向穿越新生南路之行人穿越道，遇有行人穿越時，
    應暫停讓行人先通過，而依當時之情形，並無不能注意情事
    ，竟疏未注意及此，即貿然左轉，撞及正沿上開行人穿越道
    由東往西方向行走擬穿越新生南路之原告，原告倒地後，復
    以該車輛輪胎輾過原告之左踝，造成原告神智不清、腦震盪
    、頭皮外傷、頭部裂傷、臉部流血、雙腳膝蓋、手部擦、挫
    傷、左踝淤傷並疑似骨折等傷害，爰依民法第184 條第1 項
    前段、第193 條第1 項、第195 條第1 項前段規定，請求被
    告賠償原告所受財產上及非財產上之損害等語。
  (二)原告各項請求如下：
  1.醫療費用74,251元：
    原告因系爭事故支出醫療費用73,445元、其他醫療用品雜費
    806 元，合計74,251元（73,445＋806 ＝74,251）。部分醫
    療費用雖由中央健康保險局（下稱健保局）給付，然此係因
    原告依附子女辦理健保投保事宜，為原告及子女與健保局間
    之保險契約所致，與被告無涉，原告自得請求此部分金額。
  2.看護費用22,800元：
    原告因系爭事故發生嘔吐、腦震盪現象，並送往腦部神經外
    科特別觀察病房觀察多日始轉往普通病房，原告於96年12月
    24日至97年1 月4 日住院，住院期間有委請看護之必要，經
    委由臺北市立聯合醫院仁愛院區（下稱仁愛院區）僱用看護
    10日，支出看護費用19,000元，而原告住院前兩日傷勢甚為
    嚴重，原告之配偶及子女因放心不下由他人看護照顧，輪流
    請假看護原告2 全天，此種基於身分關係之恩惠，不能加惠
    於被告，依全天看護費用每日1,900 元計算，原告另得請求
    看護費用3,800 元，則原告可得請求之看護費用，合計共22
    ,800 元 （19,000＋3,800 ＝22,800）。
  3.交通費用17,460元：
  (1)原告住院期間，皆由配偶丁○○親自照料飲食，其需於醫院
    、住家二處奔波，致身體不適體力透支，加上其已77歲高齡
    ，老年視力嚴重老化及長期受白內障疾病所苦，再加上原告
    住院期間，適逢寒流過境，氣候異常寒冷，其因此染上風寒
    ，需坐計程車以代步，每日往返醫院、住家三次，每次往返
    交通費用250 元，每日支出交通費用750 元，自96年l2月24
    日至97年l 月3 日，原告可得請求之交通費用為7,500 元。
  (2)原告之子女為輪流夜間看護原告需要，自辦公室至醫院，計
    支出計程車資2,105 元。
  (3)原告因左踝疑似骨折，經仁愛院區診治醫師診斷，左腳需上
    石膏，並需定期回診觀察治療，原告於97年1 月4 日出院日
    ，及97年1 月10日、97年1 月17日回診日，因行動不便故以
    包車方式，往返醫院、住家，計支出交通費用1,300 元。97
    年1 月31日、97年3 月6 日回診觀察治療，計支出計程車資
    290 元、280 元。
  (4)至98年3 月27日止，原告因至醫院辦理複診支出之計程車資
    ，加計上開車資後，合計為17,460元。
  4.眼鏡費用12,000元：
    原告於系爭事故發生時，身上帶有2 副眼鏡，因系爭事故而
    遭當場壓斷，經重新配置老花遠視眼鏡，計支出費用12,000
    元。
  5.住院期間伙食費1,300 元：
    原告住院10日，以每日伙食費130 元計算，原告得請求之伙
    食費合計1,300 元（130 ×10＝1,300 元）。
  6.非財產上之損害賠償60萬元：
    原告因系爭事故承受肉體、精神痛苦，而原告已屆74歲高齡
    ，出院後因身體年邁、並患嚴重骨質疏鬆症，復原需較長的
    時間，行動中仍常牽動患部致如電擊般疼痛抽動不止，需第
    三者隨側攙扶或拉著拐杖，否則無法行走自如，目前仍定期
    赴醫院進行復健、追蹤檢查，生活起居需長期生活看護及照
    料。此外，原告住院期間，配偶及子女們恐病情惡化，全日
    隨身看護天數2 全天，原告之長女擔任律師事務所專利權翻
    譯工作，因此損失薪資報酬約20,000元，原告之次女為貿易
    公司主管，因系爭事故請假1 天，日薪約2,500 元，原告之
    肆女任職金融業，因系爭事故請假1 日，遭扣薪及不休假獎
    金2,513 元，系爭事故所衍生原告家庭之額外損失，應由被
    告負擔。另原告小女5 月份外派至國外任職，因關心原告之
    復健狀況及本案訴訟進展，每月定期歸國探視父母，每次歸
    國旅費達15,000元（包括抵扣薪資及不休假獎金、機票及計
    程車資），迄今已回國達數十次，相關回國費用已花費高達
    數十萬元，亦屬增加生活上之支出。故原告請求之精神慰撫
    金，除本案訴訟支出之相關費用外，尚包括子女為陪原告進
    行身體復健、回國關切本案訴訟進度已支付旅費、車資等，
    及本案訴訟終結前，所可能發生之其他必要之醫療復健費用
    ，並支應原告自出院後迄今之家庭看護費用19萬元，及原告
    復原期間須購買支撐用拐杖、未來恢復前需定期回診所需支
    付之必要器療費用（如：治療費、X 光檢查費、斷層掃描、
    檢驗檢查費等列明細）、回診交通費用、恢復前家庭看護必
    要支出費用、其他必要營養費用等。
  7.合計：
    被告應賠償原告之金額合計727,811 元（74,251＋22,800＋
    +17,460 ＋12,000＋1,300 ＋600,000 ＝727,811） 。
  (三)聲明：
  1.被告應給付原告727,811 元，及其中705,539 元自刑事附帶
    民事訴訟起訴狀繕本送達翌日即97年8 月7 日起，其中22,2
    72元自98年4 月16日起，均至清償日止，按年息5%計算之利
    息。
  2.願供擔保，請准宣告假執行。
三、被告抗辯：
  (一)依系爭事故發生時原告最初就診之仁愛院區所出具之驗傷診
    斷書、診斷證明書所載，原告所受之傷害為左頂部頭皮裂傷
    、右膝擦傷、左膝擦傷、左踝瘀傷、左大腿瘀傷等傷害，並
    無神智不清、腦震盪、臉部擦、挫傷、骨折及心律不整等症
    狀，刑事案件亦認定原告因系爭事故所受之傷害不包括骨折
    之傷害，足見系爭事故並未造成原告骨折之傷害。
  (二)關於原告請求之項目、金額，被告之意見如下：
  1.醫療費用部分：
    原告為全民健康保險法中之被保險人，被保險人之醫療費用
    業經健保局支付者，該部分之醫療費用即應移轉予健保局，
    此外，原告醫療費用之請求應與損害之發生具相當因果關係
    ，故除系爭事故發生後住院期間即96年12月24日至97年1 月
    4 日、出院後持續於仁愛院區神經外科、骨科門診負擔之自
    負額12,150元，及其他醫療用品雜費806 元外，原告其餘醫
    療費用之請求，均無所據。
  2.看護費用部分：
    除住院期間之看護費用20,900元外（1,900 ×11＝20,900）
    ，原告其餘看護費用之請求，均無所據。
  3.交通費用部分：
    原告因系爭事故所增加生活上之需要，須與損害之發生具相
    當因果關係，故除出院時、出院後持續至仁愛院區神經外科
    、骨科門診看診之交通費用1,870 元外，原告其餘交通費用
    之請求，均無所據。
  4.眼鏡費用部分：
    原告於刑事訴訟程序附帶提起民事訴訟，其請求回副之損害
    以被訴犯罪事實所生之損害為限，被告涉犯者為過失傷害，
    不及於「毀損」（按：過失毀損，刑法無處罰明文），對於
    原告眼鏡毀損部分，非被告過失傷害所受侵害之客體，原告
    不得依刑事附帶民事訴訟程序，請求被告賠償重新配置眼鏡
    之損害。
  5.住院膳食費用部分：
    原告此項請求，並無任何單據證明之，原告之請求，尚無所
    據。
  6.精神慰撫金部分：
    原告請求之精神慰撫金，應與兩造之身分、地位、經濟狀況
    相當，其請求精神慰撫金60萬元，實屬過高。
  (三)聲明：
  1.駁回原告之訴及假執行之聲請。
  2.如受不利判決，願供擔保，請准宣告免為假執行。
四、兩造不爭執之事項：
  (一)被告於96年12月24日下午6 時許，駕駛車號：2827-QG 自小
    客車，沿臺北市○○路○ 段東往西方向行駛，行經仁愛路2
    段與新生南路口，擬左轉新生南路時，本應注意該處設有供
    行人東西向穿越新生南路之行人穿越道，遇有行人穿越時，
    應暫停讓行人先通過，而依當時之情形，並無不能注意情事
    ，竟疏未注意及此，即貿然左轉，撞及正沿上開行人穿越道
    由東往西方向行走擬穿越新生南路之原告，造成原告受有左
    頂部頭皮裂傷、右膝擦傷、左膝擦傷、左踝瘀傷、左大腿內
    側瘀傷等傷害。被告因系爭事故所涉過失傷害案件，經本院
    以97年度交易字第357 號判處拘役50日確定。
  (二)原告因系爭事故，於96年12月24日至仁愛院區急診住院，96
    年12月25日住院治療，於97年1 月4 日出院。
  (三)原告因系爭事故支出醫療費用12,150元、其他醫療用品雜費
    806 元、看護費用20,900元、交通費用1,870 元。
五、得心證之理由：
  (一)按因故意或過失，不法侵害他人之權利者，負損害賠償責任
    。不法侵害他人之身體或健康者，對於被害人因此喪失或減
    少勞動能力或增加生活上之需要時，應負損害賠償責任。不
    法侵害他人之身體、健康者，被害人雖非財產上之損害，亦
    得請求賠償相當金額。民法第184 條第1 項前段、第193 條
    第1 項、第195 條第1 項前段分別定有明文。經查：
  1.原告主張其遭被告過失駕車撞傷，受有左頂部頭皮裂傷、右
    膝擦傷、左膝擦傷、左踝瘀傷、左大腿內側瘀傷等傷害，被
    告因系爭事故所涉過失傷害案件，經本院以97年度交易字第
    357 號判處拘役50日確定，為兩造所不爭，並據本院調閱上
    開過失傷害刑事卷宗查核屬實，原告此部分主張，應堪信為
    真實。
  2.至原告主張其因系爭事故所受之傷害包括骨折，雖為被告所
    否認，然經本院向仁愛院區、健保局臺北第二聯合門診中心
    （下稱第二聯合門診中心）、臺北市立聯合醫院陽明院區（
    下稱陽明院區）函查結果，仁愛院區函覆原告96年12月24日
    就診當日之X 光檢查有「疑似骨折」病灶；第二聯合門診中
    心函覆97年4 月24日X 光報告發現原告左內踝有骨刺形成，
    該病症應係之前撕裂性骨折之骨癒合，因原告96年1 月17日
    就診之X 光顯示正常，其變化係96年1 月17日至97年4 月24
    日之間發生，同時病患主訴97年4 月24日之前4 、5 個月有
    車禍，兩者之間之因果關係應屬合理懷疑；陽明院區函覆依
    X 光片，原告骨折應有一段時間，其踝骨骨折應係外力造成
    ，如96年12月24日有事故，1 至2 月個內有就醫紀錄，應可
    合理推斷二者有關聯，有仁愛院區97年7 月13日北市醫仁字
    第09830187700 號函、第二聯合門診中心98年7 月6 日健保
    北二聯護字第98000474號函及函附之病歷摘要、陽明院區98
    年7 月3 日北市醫陽字第09831800000 號函及函附之病情說
    明單在卷可憑（本院卷第90-98 頁）。則自原告於系爭事故
    發生時已有疑似骨折病灶，97年4 月24日X 光報告復發現原
    告左內踝有骨刺形成，而該病症又係之前撕裂性骨折之骨癒
    合，第二聯合門診中心、陽明院區均認如96年12月24日有事
    故發生，兩者之間有因果關係應屬合理懷疑等節觀之，即足
    見原告所受骨折之傷害應係系爭事故所肇，被告抗辯原告因
    系爭事故所受之傷害不包括骨折，尚非可採。
  3.被告因過失不法侵害原告之身體，致原告受有上開傷害，依
    上開規定，被告就原告所受損害自應負賠償之責。
  (二)茲就原告請求賠償之項目及金額審酌如下：
  1.醫療費用部分：
  (1)原告因系爭事故受有左頂部頭皮裂傷、右膝擦傷、左膝擦傷
    、左踝瘀傷、左大腿內側瘀傷、左踝骨折等傷害，其為治療
    該等傷害支出醫療費用（自負額）15,205元、其他醫療用品
    雜費806 元，業據原告提出醫療費用收據、醫療費用明細及
    收據、統一發票為證〔本院97年度交附民字第178 號卷（下
    稱附民卷）第18-35 頁、本院卷第31-35 頁、第37-38 頁、
    第41頁〕，被告雖僅就其中醫療費用（自負額）12,150元、
    其他醫療用品雜費806 元不予爭執，然原告就診之時點與系
    爭事故發生之時點密接，且就診之科別為治療上開傷害之骨
    外科，應認上開醫療費用均為治療上開傷害所必須，原告此
    部分請求，應予准許。
  (2)至原告97年9 月3 日、97年9 月10日、97年10月15日、97年
    12月10日、97年12月17日、98年1 月21日、98年2 月18日、
    98年2 月25日、98年3 月4 日、98年3 月11日支出之醫療費
    用（自負額）100 元、120 元、120 元、140 元、100 元、
    100 元、290 元、100 元、100 元、100 元，係因心臟內科
    、眼科就診而支出，有醫療費用明細及收據附卷足憑（本院
    卷第31、32、35、36、38、39、40、41頁），原告既未舉證
    證明其因系爭事故受有心臟、眼睛方面之傷害，其此部分之
    支出即與系爭事故無涉，此部分之請求，不應准許。
  (3)又保險對象因汽車交通事故，經全民健康保險提供醫療給付
    者，全民健康保險之保險人，得向強制汽車責任保險之保險
    人代位請求該項給付，為全民健康保險法第82條所明定。是
    依全民健康保險提供醫療給付者，該項醫療費用請求權，已
    法定移轉予健保局（最高法院93年臺上字第1159號判決意旨
    參照）。原告係依全民健康保險身分就醫，有上開醫療費用
    收據、醫療費用明細及收據在卷可稽，依上開說明，由健保
    局所提供之醫療給付部分，該項醫療費用請求權，已法定移
    轉予健保局，原告即不得再向被告請求，其請求自負額以外
    之醫療費用，於法不合，亦不應准許。
  2.看護費用部分：
  (1)原告於96年12月24日至仁愛院區急診住院，96年12月25日住
    院治療，於97年1 月4 日出院，住院期間因外傷造成活動不
    便，且行動（移動）時會頭暈，故需人協助處理，業據本院
    向仁愛院區函查屬實，並有該院診斷證明書、97年7 月13日
    北市醫仁字第09830187700 號函在卷足憑（本院卷第50、98
    頁）。而原告於住院期間支出看護費用19,000元，業據其提
    出臨時性照顧服務費領款單（本院卷第50頁），被告就原告
    於住院期間有支出看護費用20,900元（1,900 ×11＝20,900
    ）之必要，復不加爭執，原告此部分看護費用之請求，應予
    准許。
  (2)又親屬代為照顧被害人之起居，固仍應認被害人受有相當於
    看護費用之損害，惟此係指未僱用看護人員而由親屬看護之
    情形，原告就其住院期間需人看護，既已為上開看護費用之
    請求，就其因系爭事故所受之傷害，除其僱用之看護人員外
    ，尚有由其親屬看護之必要，復未舉證證明之，其主張其得
    請求親屬看護2 全天之看護費用，其於住院期間須支出之看
    護費用應為22,800元，尚難憑採，其逾20,900元部分之請求
    ，於法無據，不應准許。
  3.交通費用部分：
  (1)原告因系爭事故受有左頂部頭皮裂傷、右膝擦傷、左膝擦傷
    、左踝瘀傷、左大腿內側瘀傷、左踝骨折等傷害，已如前述
    ，其出院時、出院後持續至仁愛院區神經外科、骨科門診看
    診，支出交通費用1,870 元（97年1 月4 日500 元、97年1
    月10日400 元、97年1 月17日400 元、97年1 月31日290 元
    、97年3 月6 日280 元），為被告所不爭，原告此部分請求
    ，應予准許。而原告所受之傷害為足部之傷害，其搭乘計程
    車至醫院回診，核屬必要，依上開醫療費用明細及收據所載
    （本院卷第31-35 頁、第37-38 頁、第41頁），原告自97年
    3 月24日起至醫院神經外科、骨科門診就診，其於各該就診
    日期計支出計程車資3,975 元（支出明細詳如本院卷第29-3
    0 頁），即為必要費用，其此部分之請求，亦應准許。依此
    ，原告所得請求被告賠償之交通費用合計5,845 元（1,870
    ＋3,975 ＝5,845） 。
  (2)至97年9 月3 日、97年9 月10日、97年10月15日、97年12月
    10日、97年12月17日、98年1 月21日、98年2 月18日、98年
    2 月25日、98年3 月4 日、98年3 月11日，原告係因心臟內
    科、眼科至醫院就診，其因此所為之支出與系爭事故無涉，
    已如前述，則其於各該就診日期支出計程車資280 元、180
    元、180 元、180 元、180 元、180 元、290 元、180 元、
    180 元、180 元，自不得請求被告賠償，其此部分請求，不
    應准許。
  (3)原告主張其住院期間，其配偶丁○○往返醫院、住家，需以
    計程車代步，每日往返醫院、住家3 次，計支出計程車資7,
    500 元等語。惟查：原告就其住院期間，其配偶丁○○須每
    日往返醫院、住家3 次，並有以計程車代步之必要，均未舉
    證以實其說，其此部分請求，已難憑採。且縱有必要，其受
    損害之人亦為丁○○，而非原告，原告此部分請求，不應准
    許。
  (4)又原告主張其子女為輪流夜間看護原告需要，自辦公室至醫
    院，計支出計程車資2,105 元等語。惟查：原告於住院期間
    已僱用看護人員看護，其所僱佣之人員為全班，屬24小時之
    看護，其子女有無於夜間看護原告之必要，已非無疑。且縱
    有看護原告之需要，原告就診之醫院為仁愛院區，位於臺北
    市○○路，有多線公車經過，原告子女亦無以計程車代步之
    必要，原告此部分請求，亦不應准許。
  4.眼鏡費用部分：
    按因犯罪而受損害之人，於刑事訴訟程序，固得附帶提起民
    事訴訟，請求損害賠償。但其請求回復之損害，以被訴犯罪
    所生之損害為限。被告經本院判處罪刑者，為過失傷害，不
    及於毀損（按：過失毀損，刑法無處罰明文），原告即不得
    依刑事附帶民事訴訟程序，請求被告賠償重新配置眼鏡之損
    害12,000元，茲原告於本院審理時主張此部分請求並非追加
    ，則原告此部分請求，應由本院另以裁定駁回之。
  5.住院期間膳食費部分：
    按民法第193 條第1 項所謂增加生活上之需要，係指被害人
    被害以前並無此需要，因為受侵害始有支付此費用之需要者
    而言，因此身體受不法侵害，需住入醫院治療，於住院期間
    所支付之伙食費，應屬增加生活上需要之費用，加害人應予
    賠償（最高法院89年臺上字第1485號判決意旨參照）。原告
    因系爭事故住院10日，其於住院期間無法於住家用餐，即有
    額外支出伙食費之必要，此為其因系爭事故所增加生活上需
    要之費用，被告自應予賠償。原告就此雖未提出相關證明，
    惟依一般交易習慣，除便利商店外，餐費通常未出具單據，
    而原告以每日伙食費130 元計算，每餐約43元，其請求之金
    額亦屬相當，原告請求被告賠償其住院期間之伙食費1,300
    元，應予准許。
  6.精神慰撫金部分：
    按非財產上損害之慰撫金數額，究竟若干為適當，應斟酌兩
    造身分、地位及經濟狀況，俾為審判之依據（最高法院86年
    度臺上字第511 號裁判意旨參照）。本院審酌原告持有股票
    ，並有存款，96年、97年所得各近20萬元、60萬元，被告名
    下有不動產，並持有股票，96年、97年所得均約20萬元，財
    產總額800 餘萬元，有稅務電子閘門財產所得調件明細表在
    卷可參（本院卷第62-76 頁）。而原告因系爭事故受有左頂
    部頭皮裂傷、右膝擦傷、左膝擦傷、左踝瘀傷、左大腿內側
    瘀傷、左踝骨折等傷害，以其70餘歲高齡，衡情身心當受有
    相當之痛苦。本院審酌兩造上開身分、地位、經濟狀況、原
    告所受傷害之痛苦程度，及被告侵害行為之過失等一切情狀
    ，認原告所受之非財產上損害，以80,000元為適當。至原告
    子女為盡孝道所為財產上之支出，非本院審酌慰撫金數額之
    事項，併予敘明。
  7.合計：
    原告得請求被告賠償之項目及金額為：醫療費用15,205元、
    其他醫療用品雜費806 元、看護費用20,900元、交通費用5,
    845 元、住院期間伙食費1,300 元、慰撫金80,000元，合計
    124,056 元（15,205＋806 ＋20,900＋5,845 ＋1,300 ＋80
    ,000 ＝124,056）。
  (三)按保險人依強制汽車責任保險法規定所為之保險給付，視為
    被保險人損害賠償金額之一部分。被保險人受賠償請求時，
    得扣除之。強制汽車責任保險法第32條定有明文。此一規定
    之立法目的，在於保險人之給付乃由於被保險人支付保險費
    所生，性質上屬於被保險人賠償責任之承擔或轉嫁，自應視
    為加害人或被保險人損害賠償金額之一部分，為避免受害人
    雙重受償，渠等於受賠償請求時，自得扣除之。查明台產物
    保險股份有限公司業於98年10月2 日依強制汽車責任保險法
    規定給付原告23,855元，為原告所是認，並有保單綜合查詢
    在卷可憑（本院卷第117 頁），依上開規定，此部分金額應
    視為被告損害賠償金額之一部分，而得予扣除，經扣除後，
    原告得請求之金額為100,201 元（124,056 －23,855＝100,
    201） 。
  (四)綜上，原告得請求賠償之金額為124,056 元，其於系爭事故
    發生後，已受領強制汽車責任保險之保險給付23,855元，扣
    除後，原告得請求賠償之金額為100,201 元（124,056 －23
    ,855 ＝100,201），其逾此部分之請求，核非正當，不應准
    許。
六、從而，原告依民法第184 條第1 項前段、第193 條第1 項、
    第195 條第1 項前段規定，請求被告給付原告100,201 元，
    及自起訴狀繕本送達翌日即97年8 月7 日起至清償日止，按
    年息5%計算之利息，為有理由，應予准許，逾此部分之請求
    ，為無理由，應予駁回。
七、原告陳明願供擔保聲請宣告假執行，就其勝訴部分，因所命
    給付金額未逾50萬元，依民事訴訟法第389 條第1 項第5 款
    規定，應依職權宣告假執行，被告陳明願供擔保聲請宣告免
    為假執行，經核無不合，爰酌定相當擔保金額准許之。至原
    告敗訴部分，其假執行之聲請失所附麗，應併予駁回。
八、本件事證已臻明確，兩造其餘攻擊防禦方法及所提證據，核
    與本件判決結果不生影響，爰不另一一論述，併予敘明。
九、結論：本件原告之訴為一部有理由，一部無理由，依民事訴
    訟法第79條、第389 條第1 項第5 款、第392 條第2 項，判
    決如主文。
中    華    民    國    98    年    10    月    30    日
                  民事第二庭    法  官  陳秀貞
以上正本係照原本作成。
如對本判決上訴，須於判決送達後20日內向本院提出上訴狀。
中    華    民    國    98    年    10    月    30    日
                                書記官  劉碧輝


司法院資訊處製作；財團法人民間司法改革基金會備份。
